【裁判字號】    90,上易,966
【裁判日期】    900809
【裁判案由】    毀損
【裁判全文】
臺灣高等法院高雄分院刑事判決                      九十年度上易字第九六六號
    上訴人即被告  丙○○
右上訴人因毀損案件，不服臺灣屏東地方法院九十年度易字第五一號中華民國九十年
五月三日第一審判決（起訴案號：臺灣屏東地方法院檢察署九十年度偵字第一０二０
號），提起上訴，本院判決如左：
      主  文
上訴駁回。
      事  實
一、丙○○曾於民國八十五年間因違反槍砲彈藥刀械管制條例，經法院判處有期徒刑
    一年六月確定，於八十六年五月二十九日執行完畢，猶不知悔改，竟於八十九年
    一月一日下午二時許，喝酒後行經屏東縣牡丹鄉○○路一百零八號前時，竟故意
    持石頭猛砸停於該處之乙○○所有ＶＪ─六二九九號自小客車，致前開小客車引
    擎蓋及右車門損壞，足以生損害於乙○○。
二、案經乙○○訴由屏東縣警察局恆春分局移送臺灣屏東地方法院檢察署檢察官偵查
    起訴。
      理  由
一、訊據上訴人即被告丙○○矢口否認有上開犯行，辯稱：我並沒有砸乙○○的車子
    ，不知是被誰砸而賴到我身上的等語。惟查，上揭事實迭經告訴人於警、偵訊及
    原審與本院審理中指述明確，核與證人莊金雄於偵查中所言相符；而被告供承與
    乙○○住同村莊，且當天有到她家喝酒，則告訴人更無故意指認被告而加以誣陷
    之必要，是被告所辯無非卸責之詞，不足採信；此外復有遭毀損車子之照片四幀
    附卷可稽，事證明確，被告犯行應堪認定。
二、核被告所為，係犯刑法第三百五十四條之毀損器物罪。查被告曾因違反槍砲彈藥
    刀械管制條例，經法院判處有期徒刑一年六月確定，於八十六年五月二十九日執
    行完畢，經被告供承在卷，並有卷附臺灣高等法院被告全國前科紀錄表一紙可按
    ，其受有期徒刑之執行完畢後，五年以內再犯有期徒刑以上之罪，為累犯，應依
    法加重其刑。
三、原審因依刑法第二條第一項前段、第三百五十四條、第四十七條、第四十一條第
    一項，罰金罰緩提高標準條例第一條前段、第二條規定，並審酌被告素行不甲，
    前科累累，有上述之前科紀錄表足參、假釋期間不知收斂行徑即再喝酒肇事、犯
    後並無悔意且未對被害人為賠償或道歉，惟告訴人之汽車僅有板金受損，損失並
    非嚴重等一切情狀，量處拘役伍拾日，並詳為敘明被告行為後，刑法第四十一條
    於九十年一月十日修正公布為：「犯最重本刑為五年以下有期徒刑以下之刑之罪
    ，而受有期徒刑或拘役之宣告，因身體、教育、職業、家庭之關係或其他正當事
    由，執行顯有困難者，得以一元以上三元以下折算一日，易科罰金。但確因不執
    行所宣告之刑，難收矯正之效，或難以維持法秩序者，不在此限。併合處罰之數
    罪，均有前項情形，其應執行之刑逾六月者，亦同」，諭知易科罰金之折算標準
    ，應適用修正後之刑法第四十一條第一項規定。認事用法俱無不合，量刑亦稱妥
    適，被告上訴意旨否認犯罪，空言指摘原判決不當，並無可取，為無理由，應予
    駁回。
據上論結，應依刑事訴訟法第三百六十八條，判決如主文。
本案經檢察官林應華到庭執行職務。
中    華    民    國      九十      年       八       月     九     日
                              臺灣高等法院高雄分院刑事第一庭
                                  審判長法官  李春昌
                                        法官  邱永貴
                                        法官  周賢銳
右正本證明與原本無異。
不得上訴。
                                      書記官  林明威
中    華    民    國      九十      年       八       月    十三    日
附錄：本判決論罪科刑法條：
刑法第三百五十四條
毀棄、損壞前二條以外之他人之物，或致令不堪用，足以生損害於公眾或他人者，處
二年以下有期徒刑、拘役或五百元以下罰金。
                                                                Ｊ


司法院資訊處製作；財團法人民間司法改革基金會備份。
